【裁判字號】    98,再易,8
【裁判日期】    980930
【裁判案由】    再審之訴
【裁判全文】
臺灣高雄地方法院民事判決               98年度再易字第8號
再審原告    劉國寶即常達土地包工業
再審被告    郁豐營造有限公司
法定代理人  甲○○
上列當事人間請求給付工程款事件，再審原告對於中華民國97年
12 月26 日本院97年度簡上字第106 號確定判決提起再審之訴，
本院判決如下：
    主      文
再審原告之訴駁回。
再審訴訟費用由再審原告負擔。
    事實及理由
一、查本院97年度簡上字第106 號確定判決（下稱原確定判決）
    係於97年12月30日送達於再審原告之訴訟代理人陳勁宇律師
    ，送達處所在高雄市，有送達回證可稽，無須扣除在途期間
    ，是提起再審期間末日本應為98年1 月29日，然該日及次日
    適逢農曆春節假期（週四、週五），次二日又係週末假日（
    週六、週日）。是以，提起本件再審之訴期間末日應延至98
    年2 月2 日，而本件再審原告係於98年2 月2 日向本院提起
    本件再審之訴，有本院收文章為憑，故其訴為合法，合先敘
    明。
二、又再審之訴顯無再審理由者，得不經言詞辯論，以判決駁回
    之，民事訟訴訟法第502 條第2 項定有明文。
三、再審意旨略以：再審原告與本件證人莊坤仁於再審原告承作
    之「甲仙攔河堰集水區委辦零星工程」之AC路面工程（下稱
    系爭工程）完工前並不認識，亦未曾碰面，再審原告實無可
    能向莊坤仁介紹系爭工程，更無從表明由楊正田與再審原告
    接洽等事宜，原確定判決逕認再審原告於系爭承攬契約成立
    前，有授權楊正田與再審被告成立系爭承攬契約之約定，實
    與事實有違，又莊坤仁與高雄縣燕巢鄉農會總幹事蕭富綿前
    來高雄縣甲仙鄉農會與再審原告碰面之時點為96年底，係因
    楊正田於系爭工程完工後，未將系爭工程款交付再審被告，
    莊坤仁才邀同高雄縣燕巢鄉農會總幹事、高雄縣甲仙鄉農會
    總幹事與再審原告就系爭工程款共同協商解決，非如莊坤仁
    所證述係於系爭承攬契約成立前雙方即碰面談論系爭工程承
    包事宜，莊坤仁明知此事實，仍證稱與事實不符之虛偽陳述
    ，並造成原確定判決之認定與事實有所違誤。另原確定判決
    所依據之高雄縣甲仙鄉公所97年10月27日甲鄉建字第097000
    7670號函文所附施工作業計畫主要工作人員名冊中，所登載
    之工地主任乃再審原告本人，而楊正田所登載之職務僅係擔
    任工程工作人員，莊坤仁證述再審原告曾稱會找一位工地主
    任楊正田接洽，與實情不符，原確定判決就此未明察，而為
    再審原告確有授權楊正田與再審被告成立系爭承攬契約之認
    定，其判決顯有矛盾之處，綜上所述，原確定判決有民事訴
    訟法第496 條第1 項第2 款、第10款規定之違法等語，爰提
    起本件再審之訴。並於本院聲明：
    （一）原確定判決廢棄。（二）上開廢棄部分，駁回再審被
    告之上訴。
四、按「有下列各款情形之一者，得以再審之訴對於確定終局判
    決聲明不服。但當事人已依上訴主張其事由或知其事由而不
    為主張者，不在此限：一、適用法規顯有錯誤者。二、判決
    理由與主文顯有矛盾者。三、...一○、證人、鑑定人、通
    譯、當事人或法定代理人經具結後，就為判決基礎之證言、
    鑑定、通譯或有關事項為虛偽陳述者... 。前項第7 款至第
    10款情形，以宣告有罪之判決或處罰鍰之裁定已確定，或因
    證據不足以外之理由，而不能為有罪之確定判決或罰鍰之確
    定裁定者為限，得提起再審之訴。」，民事訴訟法第496 條
    第1 項、第2項分別定有明文。經查：
（一）民事訴訟法第496 條第1 項第2 款所謂：判決理由與主文
      顯有矛盾，係指判決依據當事人主張之事實，認定其請求
      或對造抗辯為有理由或無理由，而於主文為相反之諭示，
      且其矛盾為顯然者而言。本件原確定判決認定再審原告曾
      授權楊正田代表再審原告與再審被告訂立系爭工程承攬契
      約，無非係以證人莊坤仁之證言與高雄縣甲仙鄉公所97年
      10 月27 日甲鄉建字第0970007670號函所附失工作業計畫
      主要工作人員名冊內相符為據，雖上開證言內容證稱楊正
      田係工地主任，而名冊內工地主任為劉國寶（即再審原告
      ），楊正田為工作人員，證言與名冊內容不符，惟原確定
      判決認定再審原告有授權楊正田之依據，在於認定楊正田
      於系爭承攬工程擔任專任工程人員，並未認定楊正田為工
      程主任，且原確定判決因認定再審原告曾授權楊正田與再
      審被告訂立系爭承攬工程，而認定兩造間訂有承攬契約，
      因而判決再審原告應給付工程款予再審被告，合乎論理法
      則，並無判決理由與主文矛盾之情形。再審原告遽以楊正
      田非工地主任一情，即謂原確定判決有民事訴訟法第396
      條第1 項第2 款之再審事由而提起本件再審，為無理由。
（二）又再審原告雖另主張原確定判決所採用證人莊坤仁之證言
      內容係該證人之虛偽陳述，與事實不符，構成再審事由云
      云，惟查，再審原告無法提出該案證人莊坤仁因該案之偽
      證犯行而經法院判處偽證罪有罪之確定判決供本院審酌，
      依民事訴訟法第496 條第2 項之規定，再審原告即不得以
      證人莊坤仁之證言係屬虛偽陳述構成再審事由為由，提起
      再審之訴。
五、綜上所述，本件並無再審原告所指稱民事訴訟法第496 條第
    1 項第2 、10款之再審事由，再審原告指摘原確定判決不當
    ，求予廢棄改判云云，顯無理由，爰依同法第502 條第2 項
    規定，不經言詞辯論，逕予判決駁回。
六、據上論結，再審原告之訴顯無理由，依民事訴訟法第502 條
    第2 項、第78條，判決如主文。
中    華    民    國    98    年    9     月    30    日
                  民事鳳山分庭  審判長法  官  楊富強
                                      法  官  林意芳
                                      法  官  吳文婷
以上正本證明與原本無異。
本判決不得上訴。
中    華    民    國    98    年    10    月    1     日
                                    書記官  林仕興


司法院資訊處製作；財團法人民間司法改革基金會備份。
